臺灣士林地方法院民事裁定
111年度士再簡字第1號
再審原告  陳秀惠
再審被告  黃越宏
上列當事人間分配表異議之訴事件，對於本院中華民國110年4月
30日本院110年度士簡字第331號判決聲請再審，本院裁定如下：
    主  文
再審之聲請駁回。
訴訟費用由再審原告負擔。 
    理  由
一、按再審之訴，應以訴狀表明下列各款事項，提出於管轄法院
    為之：三、應於如何程度廢棄原判決及就本案如何判決之聲
    明。四、再審理由及關於再審理由並遵守不變期間之證據；
    又再審之訴，按起訴法院之審級，依第77條之13、第77條之
    14及第77條之16規定徵收裁判費，民事訴訟法第501條第1項
    第3、4款、第77條之17定有明文。又起訴不合程式或不備其
    他要件者，其情形可以補正者，審判長應定期間先命補正，
    逾期仍未補正，法院應以裁定駁回之，民事訴訟法第249條
    第1項第6款亦有明文，此於再審程序依同法第505條規定，
    亦適用之。
二、經查，本件再審原告主張本院110年度士簡字第331號民事判
    決（下稱原確定判決）具有民事訴訟法第496條第1項第13款
    之再審事由，然聲明僅稱「請求廢棄本院110年度士簡字第3
    31號民事簡易判決」、「請予以繼續審理」，就應於如何程
    度廢棄原確定判決及就本案如何判決之聲明付之闕如，又未
    提出或說明提出本件聲請有何遵守不變期間之證據，再雖稱
    聲請依據為民事訴訟法第496條第1項第13款，然並未指出未
    經斟酌之證物或得使用該證物為何，復未繳納再審裁判費，
    因本件再審之範圍不明，本院亦無從核定再審裁判費之數額
    ，本院已於民國111年2月18日以本院111年度士再簡字第1號
    裁定命再審原告於裁定送達後7日內，具狀補正㈠應於如何程
    度廢棄原判決及就本案如何判決之聲明、㈡遵守不變期間之
    證據、㈢說明民事訴訟法第四百九十六條第一項第十三款所
    稱未經斟酌之證物或得使用該證物為何、㈣按訴訟標的金額
    補繳再審裁判費，逾期不補正，即駁回再審原告之訴，再審
    原告本人於111年2月22日收受上開裁定，然迄今再審原告就
    上述裁定內容均未補正，有送達回證、案件統計資料、收文
    資料查詢清單在卷可查，其聲請再審顯非合法，應予駁回。
三、綜上所述，本件再審之訴不合法，依民事訴訟法第502條第1
    項、第95條、第78條，裁定如主文。　　
中　　華　　民　　國　　111 　年　　3 　　月　　7 　　日
    　　　　　　　士林簡易庭法　官　陳紹瑜
以上正本證明與原本無異。
如不服本裁定，應於送達後10日內，向本院提出抗告狀並表明抗
告理由，如於本裁定宣示後送達前提起抗告者，應於裁定送達後
10日內補提抗告理由書（須附繕本）。
中　　華　　民　　國　　111 　年　　3 　　月　　7 　　日
　　　　　　　　　　　　　　書記官　吳雪華